【裁判字號】    96,交簡上,256
【裁判日期】    970320
【裁判案由】    公共危險
【裁判全文】
臺灣桃園地方法院刑事判決           96年度交簡上字第256號
上  訴  人
即  被  告  乙○○原名林榮郎.
上列上訴人即被告因公共危險案件，不服本院中華民國96年9 月
14日96年度桃交簡字第3299號第一審刑事簡易判決（聲請簡易判
決處刑書案號：96年度偵字第15485 號），提起上訴，本院管轄
之第二審合議庭認不得以簡易判決處刑，改適用通常程序，自為
第一審判決如下：
    主  文
原判決撤銷。
乙○○無罪。
    理  由
一、聲請簡易判決處刑意旨略以：上訴人即被告乙○○（原名林
    榮郎）於民國96年5 月24日晚間10時許，在桃園縣桃園市○
    ○街152巷50弄29號之3住處，與友人飲用米酒後，已達不能
    安全駕駛動力交通工具之程度，旋騎乘車號QQI-311 號輕型
    機車行駛於道路上，欲送友人返回桃園縣桃園市○○街之住
    處，嗣於同日晚間11時20分許，行經桃園縣桃園市○○路30
    號前，為警攔檢查獲，測得呼氣酒精濃度為每公升0.65毫克
    ，因認被告涉犯刑法第185條之3服用酒類不能安全駕駛動力
    交通工具而駕駛罪嫌。
二、按犯罪事實應依證據認定之，無證據不得認定犯罪事實；起
    訴之效力，不及於檢察官所指被告以外之人；不能證明被告
    犯罪或其行為不罰者應諭知無罪之判決，刑事訴訟法第 154
    條第2項、第266條、第301條第1項定有明文。又認定不利於
    被告之事實，須依積極證據，苟積極證據不足為不利於被告
    事實之認定時，即應為有利於被告之認定；而事實之認定，
    應憑證據，如未能發現相當證據，或證據不足以證明，自不
    能以推測或擬制之方法，以為裁判基礎，最高法院30年上字
    第816 號、40年臺上字第86號著有判例可資參照。再關於公
    訴人起訴及法院審理對象之確定，為求客觀確定起訴及審理
    之對象，以確保訴訟程序之安定，通說兼採表示說或行動說
    據為認定標準；又遭冒名之人於偵查程序中始終未曾到庭應
    訊，且在偵查階段公訴人對偵查對象之認知，僅存在於公訴
    人內心，如被告並非於偵查中在押，則法院僅得以表現在具
    有對外公示作用之聲請簡易判決處刑書為準繩，據以認定起
    訴及審理之對象；復公訴人於聲請簡易判決處刑書中關於被
    告年籍資料之記載，已明顯對外宣示其追訴對象為遭冒名之
    人，法院之審理傳喚對象也係針對該人，該人更曾出庭應訊
    而為訴訟上之攻防，則無論採表示說或行動說之理論，法院
    審理之對象均可確定係遭冒名之人，而非冒名之人，臺灣高
    等法院92年法律座談會刑事類提案第26號法律問題研討結果
    亦可資參照。
三、聲請人認被告乙○○涉犯服用酒類不能安全駕駛動力交通工
    具而駕駛罪嫌，無非係以被告於警詢時之供述，復有酒精濃
    度測試紀錄、舉發違反道路交通管理事件通知單、汽車駕駛
    人酒後生理協調平衡檢測紀錄表及測試觀察紀錄表各1 份為
    證，為其主要論據。
四、訊據被告乙○○堅詞否認有何服用酒類不能安全駕駛動力交
    通工具而駕駛犯行，辯稱：伊身分證件遭胞兄甲○○冒用，
    亦未經警施以酒精濃度測試，伊實非酒後駕車之人等語。經
    查，本件聲請簡易判決處刑書將「林榮郎」（嗣更名為乙○
    ○）列為被告，並以詳實載明其年籍資料，又「林榮郎」確
    有其人，且聲請人於偵查中未傳喚「林榮郎」到庭應訊，亦
    非偵查中之在押被告，則法院僅得以表現在具有對外公示作
    用之聲請簡易判決處刑書為準繩，據以認定起訴及審理之對
    象，復本院之審理傳喚對象也係針對「林榮郎」，其本人更
    曾出庭應訊而為訴訟上之攻防，依上揭說明，本件聲請簡易
    判決處刑書所指被告即為「林榮郎」，合先敘明。又者，桃
    園縣政府警察局桃園分局龍安派出所警員於96年5 月24日晚
    間11時20分許，在桃園縣桃園市○○路30號前，查獲1 名男
    子酒後駕車，測得其呼氣酒精濃度為每公升0.65毫克，進而
    對之製作筆錄、酒後駕車觀察紀錄等情，有調查筆錄、桃園
    分局龍安所移送酒駕案件刑法第185條之3案件觀察紀錄表、
    桃園縣政府警察局汽車駕駛人酒後駕車生理協調平衡檢測紀
    錄卡、酒精濃度測試紀錄、舉發違反道路交通管理事件通知
    單各1份在卷可稽（見偵查卷第5頁至第11頁），惟而，前開
    文書上犯罪嫌疑人所按捺之指紋，經送內政部刑事警察局鑑
    定結果，認與被告指紋卡指紋比對結果不符，而與該局檔存
    「甲○○」（60年9 月11日生，身分證統一編號：Ｚ0000000
    00號）指紋卡之右拇指指紋相符等情，亦有該局97年1月9日
    刑紋字第0960192543號鑑定書1 份附卷足憑（見本院卷第頁
    28至第29頁），準此，桃園縣政府警察局桃園分局龍安派出
    所警員於上述時地所查獲酒後駕車之該名男子，顯非本件被
    告，亟難謂被告有酒後駕車之情形。復且，「甲○○」因該
    案冒用被告名義應訊所涉公共危險、偽造文書案件，亦經檢
    察官以96年度偵字第22967 號起訴書提起公訴在案，此有「
    甲○○」之臺灣高等法院被告前案紀錄表、全戶戶籍資料查
    詢結果表、前開起訴書各1 份在卷可按（見本院卷第30頁至
    第38頁），則檢察官已認於上述時地遭警查獲酒後駕車之人
    應為「甲○○」，並以之為起訴對象，益徵被告確無於96年
    5 月24日晚間11時20分許，在桃園縣桃園市○○路30號前，
    為警查獲酒後駕車之情事無誤。是以，本件有關被告公共危
    險罪嫌所憑之證據，經查該次警員施以之酒精濃度測試、酒
    後駕車觀察等紀錄，其對象均非被告本人，已如前述，要難
    執以為不利被告之事實認定依據，故本件關於被告涉犯服用
    酒類不能安全駕駛動力交通工具而駕駛犯行之證明，未達於
    通常一般之人均不致有所懷疑，而得確信其為真實之程度，
    殊屬無從為有罪之確信。
五、綜上所述，聲請意旨所憑事證尚無從形成被告乙○○之有罪
    論斷確信，此外，本院復查無其他積極事證足以證明被告確
    有聲請人所指之公共危險犯行，自屬不能證明其犯罪，揆諸
    首揭說明，應諭知被告無罪之判決。原審疏未審酌及此，遽
    為被告有罪之諭知，容有未洽，被告上訴意旨指摘原審判決
    不當，為有理由，自應由本院將原審判決撤銷改判。另本件
    原係聲請以簡易判決處刑，惟經本院認有刑事訴訟法第 451
    條之1 第4項但書第3款之情形，因此改依第一審通常程序審
    理，並為被告無罪之諭知，併此敘明。
據上論斷，應依刑事訴訟法第452條、第455條之1 第1項、第3項
、第369條第1項前段、第301條第1項，判決如主文。
本案經檢察官丁俊成到庭執行職務。
中    華    民    國    97    年    3     月    20    日
                  刑事第六庭  審判長法  官  黃梅淑
                                    法  官  宣玉華
                                    法  官  黃翊哲
以上正本證明與原本無異。
如不服本判決，應於判決送達後10日內向本院提出上訴狀（應附
繕本），其未敘述上訴理由者，應於上訴期間屆滿後20日內補提
理由書狀於本院，上訴於臺灣高等法院。
                                    書記官  劉霜潔
中    華    民    國    97    年    3     月    20    日


司法院資訊處製作；財團法人民間司法改革基金會備份。
